【裁判字號】    90,易,1325
【裁判日期】    900919
【裁判案由】    毒品危害防制條例
【裁判全文】
臺灣彰化地方法院刑事判決                          九十年度易字第一三二五號
    公  訴  人  臺灣彰化地方法院檢察署檢察官
    被      告  甲○○
右列被告因違反毒品危害防制條例案件，經檢察官提起公訴（九十年度毒偵字第二三
六九號），本院判決如左：
    主  文
甲○○施用第二級毒品，累犯，處有期徒刑肆月，如易科罰金，以參佰元折算壹日。
    事  實
一、甲○○前曾於民國（下同）八十七年間因贓物案件，經本院判處有期徒刑三月確
    定，於九十年三月十一日執行完畢，仍不知悔改；又因施用毒品案件，經依本院
    八十七年度毒聲字第一七五號裁定送觀察、勒戒後，認無繼續施用毒品之傾向，
    由台灣彰化地方法院檢察察署檢察官於八十七年六月三十日以八十七年度偵字第
    四八一七號為不起訴處分確定，再因施用第二級毒品安非他命案件，經觀察、勒
    戒後，認有繼續施用毒品之傾向，而入戒治處所施以強制戒治，並由檢察官以八
    十九年度毒偵緝字第三二四號聲請簡易判決處刑，於八十九年九月二十一日經本
    院以八十九年度員簡字第三一八號判處有期徒刑四月確定。詎甲○○復於九十年
    五月十六日前三日內某時，在不詳地點施用第二級毒品安非他命類一次。嗣於九
    十年五月十六日，經台灣彰化地方法院檢察署觀護人採尿送驗結果，呈安非他命
    及甲基安非他命陽性反應，始知上情。
二、案經台灣彰化地方法院檢察署檢察官自動檢舉偵查起訴。
    理      由
一、訊據被告甲○○矢口否認有前揭犯行，辯稱：伊於九十年五月十四日服用治療心
    臟病之藥物，尿液檢驗始呈安非他命類陽性反應云云，並提出樂康心口服液一瓶
    為據；經查，被告經台灣彰化地方法院檢察署觀護人採尿送驗結果，呈安非他命
    及甲基安非他命陽性反應，有長昕生活事業股份有限公司新東分公司濫用藥物尿
    液檢驗報告一紙在卷可稽，而檢察官將被告所提藥物送請鑑定，該藥液經檢驗結
    果，無毒品反應，人體服用該藥液後所排放尿液，以法務部調查局檢驗方法，不
    會驗出安非他命陽性反應，有該局檢驗通知書一紙附卷可考，被告所辯顯不足採
    ，另被告前因施用毒品案件，先後送觀察、勒戒，先認無繼續施用毒品之傾向，
    並由台灣彰化地方法院檢察署檢察官於八十七年六月三十日以八十七年度偵字第
    四八一七號不起訴處分確定，後認有繼續施用毒品之傾向，由檢察官聲請簡易判
    決處刑，經本院以八十九年度員簡字第三一八號判處有期徒刑四月確定，有不起
    訴處分書及刑事簡易判決在卷足憑，其三犯毒品危害防制條例第十條之罪，被告
    罪證明確，應予依法論科。
二、核被告所為，係犯毒品危害防制條例第十條第二項之罪。其施用毒品前後持有毒
    品之低度行為，為施用之高度行為所吸收，不另論罪。被告前曾於八十七年間因
    贓物案件，經本院判處有期徒刑三月確定，於九十年三月十一日執行完畢，此有
    台灣彰化地方法院檢察署刑案資料查註紀錄表乙紙附卷可稽，其受此有期徒刑執
    行完畢後，五年以內再犯本件有期徒刑以上之罪，應依累犯規定加重其刑。爰審
    酌被告施害毒品戕害身心、施用之次數、所生危害及犯後之態度等一切情狀，判
    處如主文所示之刑，並諭知易科罰金之折算標準，以示懲儆。
三、據上論結，應依刑事訴訟法第二百九十九條第一項前段，毒品危害防制條例第十
    條第二項，刑法第十一條前段、第四十七條、第四十一條第一項，罰金罰鍰提高
    標準條例第二條，判決如主文。
本案經檢察官林黛利到庭執行職務。
中      華      民      國      九十    年      九      月     十九     日
                                  臺灣彰化地方法院刑事第二庭
                                      法      官  謝  仁  棠
右正本證明與原本無異。
如不服本判決，應於判決送達後十日內向本院提出上訴狀( 須附繕本 )。
                                      法院書記官  于  淑  真
中      華      民      國      九十    年      九      月    二十五    日
毒品危害防制條例第十條：
施用第一級毒品者，處六月以上五年以下有期徒刑。
nL施用第二級毒品者，處三年以下有期徒刑。


司法院資訊處製作；財團法人民間司法改革基金會備份。
